Config:
  hfst:
    Gen: ../../../src/generator-gt-norm.hfst
    Morph: ../../../src/analyser-gt-norm.hfst
  xerox:
    Gen: ../../../src/generator-gt-norm.xfst
    Morph: ../../../src/analyser-gt-norm.xfst
    App: lookup

Tests:



  Noun - uáiˊvát: # Ohtâ sane, kyehti lemma. Páágut teknisávt täid oohtân.
    uáivát+N+Sg+Nom: [uáivát, uáivát]
    uáivát+N+Sg+Gen: [uáivát, uáiváát]
    uáivát+N+Sg+Acc: [uáivát, uáiváát]
    uáivát+N+Sg+Ill: [uáivátân, uáiváátân]
    uáivát+N+Sg+Loc: [uáivátist, uáivááttist]
    uáivát+N+Sg+Com: [uáivátáin, uáivááttáin]
    uáivát+N+Sg+Abe: [uáiváttáá, uáivááttáá]
    uáivát+N+Ess: [uáiváttin, uáivááttin]
    uáivát+N+Par: [uáiváttid, uáivááttid]
    uáivát+N+Pl+Nom: [uáiváteh, uáiváátteh]
    uáivát+N+Pl+Gen: [uáivátij, uáivááttij]
    uáivát+N+Pl+Acc: [uáivátijd, uáivááttijd]
    uáivát+N+Pl+Ill: [uáivátáid, uáivááttáid]
    uáivát+N+Pl+Loc: [uáivátijn, uáivááttijn]
    uáivát+N+Pl+Com: [uáivátijguin, uáivááttijguin]
    uáivát+N+Pl+Abe: [uáivátijttáá, uáivááttijttáá]

 # Härvinâš sääni. Sujâttem oro keevâtlávt monâmin siähálâs, kj. 502.
 # Käänteissanakirja: uáiˊvát: lok. uáiˊvááttist
 # Kalga-uv kieđâvuššâđ kyehtin sujâttemtijppân?

